# 请教陈老师及各位大神，合并报表里一直存在的商誉问题

提问人：小米 0426 时间：2017-04-26 16:01:04
我们的合并报表是按月连续编制的，一直都会有商誉的存在，但是有一个问题，每个月做合并报表时，这部分商誉似乎都是多出来的那部分，我觉得与之相对应的应该有个科目进行调整，但又不知道是哪个，是未分配利润还是少数股东权益？ 还望陈老师指教，我刚刚接手合并报表，有很多不懂的地方，谢谢！

回答人：chenyiwei
商誉是合并成本高于被购买方的可辨认净资产于购买日的公允价值的差额部分。在编制合并报表的抵销分录时，其对应的贷方报表项目应当是长期股权投资。

提问人：小米 0426 时间：2017-04-27 10:13:33
原理和概念我都懂，我的意思是，我每个月编制一次合并报表，商誉一直以抵消数的形式存在于合并层面，这时候我该怎么处理呢？
举个例子：我的资产合计数是 50 ，负债合计数是 15 ，所有者权益合计数是 35 ，然后商誉是 10 ，各项目相对应的抵消数合计分别是资产-10、负债-2、所有者权益-8，这时候我的合并数就变成了资产50+10-10=50，负债15-2=13，所有者权益35-8=27，这时候负债13+所有者权益27=40，和资产的合并数就不平了，差额正好是商誉。 所以我不明白的就是这块了，商誉既然一直存在，那么，相对应的长期股权投资也要每个月都抵消吗？

回答人：chenyiwei
你既然每个月都编合并报表，那么这笔最基本的抵销分录当然每个月都要重复。

提问人：小米 0426 时间：2017-04-28 09:08:37
陈老师，那您的意思是说，每个月都要有一笔分录，借商誉，贷长期股权投资，是吗？

回答人：chenyiwei
是，但这笔分录不是日常核算的分录，而是每月编制合并报表时的抵销分录。